ACORDAO-COMPLETO-2344353

ACÓRDÃO DE RELAÇÃO

ACÓRDÃO DE RELAÇÃO 898/2019 ATA 4/2019 - SEGUNDA CÂMARA

Acórdão 898/2019-TCU-Segunda Câmara
Trata-se de prestação de contas da Universidade Federal Fluminense (UFF) , relativa ao exercício de 2016.
Considerando que o exame da unidade técnica identificou impropriedades que não resultaram em dano ao Erário e que merecem ser objeto de ciência à UFF;
considerando que o Ministério Público junto ao TCU manifestou concordância com as conclusões da então Secretaria de Controle Externo no estado do Amazonas – Secex/AM;
os ministros do Tribunal de Contas da União, reunidos em sessão de 2ª Câmara, ACORDAM, por unanimidade, de acordo com os pareceres emitidos nos autos, em:
a) com fundamento nos arts. 1º, inciso I, 16, inciso II, 18 e 23, inciso II, da Lei 8.443/1992, c/c os arts. 1º, inciso I, 208 e 214, inciso II, do Regimento Interno, julgar regulares com ressalva as contas e dar quitação a Sidney Luiz de Matos Mello, Jailton Gonçalves Francisco, Sérgio José Xavier de Mendonça e Neliton Ventura;
b) com fundamento nos arts. 1º, inciso I, 16, inciso I, 17 e 23, inciso I, da Lei 8.443/1992, c/c os arts. 1º, inciso I, 207 e 214, inciso I, do Regimento Interno, julgar regulares as contas dos demais responsáveis relacionados abaixo e dar-lhes quitação plena;
c) encaminhar cópia desta deliberação e da instrução à peça 27 à Universidade Federal Fluminense (UFF) e dar-lhe ciência das impropriedades apontadas e fazer a recomendação sugerida;
d) arquivar o processo.
1. Processo TC-Processo 023.376/2017-1 (PRESTAÇÃO DE CONTAS - Exercício: 2016) 
1.1. Classe de Assunto: II.
1.2. Responsáveis: Alberto Di Sabbato (CPF XXX.026.647-XX) ; Aline da Silva Marques (CPF XXX.196.107-XX) ; Ana Paula Mendes de Miranda (CPF XXX.107.687-XX) ; Antonio Claudio Lucas da Nobrega (CPF XXX.987.697-XX) ; Cláudia Macedo (CPF XXX.934.547-XX) ; Cresus Vinicius Depes de Gouvea (CPF XXX.260.217-XX) ; Gisele Borges de Faria Souza da Silva (CPF XXX.012.667-XX) ; Jailton Goncalves Francisco (CPF XXX.567.327-XX) ; Jose Rodrigues de Farias Filho (CPF XXX.014.543-XX) ; Neliton Ventura (CPF XXX.878.617-XX) ; Paulo Roberto de Araújo (CPF XXX.182.107-XX) ; Renato Crespo Pereira (CPF XXX.318.007-XX) ; Roberto Kant de Lima (CPF XXX.376.507-XX) ; Sidney Luiz de Matos Mello (CPF XXX.549.607-XX) ; Sérgio José Xavier de Mendonça (CPF XXX.423.768-XX) ; Tulio Batista Franco (CPF XXX.097.006-XX) .
1.3. Unidade: Universidade Federal Fluminense (UFF) .
1.4. Relatora: ministra Ana Arraes.
1.5. Representante do Ministério Público: procuradora-geral Cristina Machado da Costa e Silva.
1.6. Unidade Técnica: Secretaria do TCU no Estado do Rio de Janeiro (Sec-RJ) .
1.7. Representação legal: Walter Carlos da Conceição (OAB/RJ 102.064) e outros, representando Sidney Luiz de Matos Mello.
1.8. Recomendar à Universidade Federal Fluminense (UFF) , com fundamento no art. 250, inciso III, do RI-TCU, que avalie a conveniência e a oportunidade de adotar a flexibilização da jornada de trabalho de servidores técnico-administrativos apenas nos casos em que a demanda pelos serviços forem pré-existentes, de forma a evitar a generalização da flexibilização da jornada de trabalho, uma vez que se trata de excepcionalidade, conforme se pode interpretar dos arts. 1º, 2º e 3º do Decreto 1.590/1995.
1.9. Dar ciência à Universidade Federal Fluminense (UFF) acerca da:
1.9.1. necessidade de o registro de assiduidade e pontualidade dos seus servidores públicos ser realizado mediante controle eletrônico de ponto, em conformidade com o disposto no art. 1º do Decreto 1.867/1996, de forma que as informações constantes do quadro com a escala de servidores técnico-administrativos em flexibilização possam ser aferidas por intermédio de relatório de controle eletrônico de ponto;
1.9.2. impropriedade de se incluir os integrantes dos conselhos universitário e de curadores da universidade no rol de responsáveis, identificada na análise das peças que compõe a prestação de contas ordinária anual da unidade, o que afronta o disposto no inciso III do art. 10 da IN-TCU 63/2010.

Segunda Câmara

Universidade Federal Fluminense (UFF).

Alberto Di Sabbato (CPF XXX.026.647-XX); Aline da Silva Marques (CPF XXX.196.107-XX); Ana Paula Mendes de Miranda (CPF XXX.107.687-XX); Antonio Claudio Lucas da Nobrega (CPF XXX.987.697-XX); Cláudia Macedo (CPF XXX.934.547-XX); Cresus Vinicius Depes de Gouvea (CPF XXX.260.217-XX); Gisele Borges de Faria Souza da Silva (CPF XXX.012.667-XX); Jailton Goncalves Francisco (CPF XXX.567.327-XX); Jose Rodrigues de Farias Filho (CPF XXX.014.543-XX); Neliton Ventura (CPF XXX.878.617-XX); Paulo Roberto de Araújo (CPF XXX.182.107-XX); Renato Crespo Pereira (CPF XXX.318.007-XX); Roberto Kant de Lima (CPF XXX.376.507-XX); Sidney Luiz de Matos Mello (CPF XXX.549.607-XX); Sérgio José Xavier de Mendonça (CPF XXX.423.768-XX); Tulio Batista Franco (CPF XXX.097.006-XX).

ANA ARRAES

Procuradora-geral Cristina Machado da Costa e Silva.

PRESTAÇÃO DE CONTAS (PC)

Secretaria do TCU no Estado do Rio de Janeiro (Sec-RJ).